臺灣臺中地方法院刑事判決　　　　　　　　　　　　　九十年度訴字第二七五○號
　　公　訴　人　臺灣臺中地方法院檢察署檢察官
　　被　　　告　甲○○
右列被告因毒品危害防制條例案件，經檢察官提起公訴（九十年度毒偵字第四九八三
號)，本院判決如左：
    主  文
甲○○連續施用第一級毒品，處有期徒刑柒月。扣案之第一級毒品海洛因壹包（警秤
毛重約零點肆公克，驗餘淨重零點壹壹公克、包裝重零點貳柒公克），沒收銷燬之；
扣案之注射針筒壹支，沒收。又施用第二級毒品，處有期徒刑參月。主刑部分應執行
有期徒刑玖月。
    事  實
一、甲○○前因施用毒品案件，經本院以八十八年度毒聲字第三○七七號裁定送勒戒
    處所觀察、勒戒後，認有繼續施用毒品之傾向，由本院以八十八年度毒聲字第三
    四五○號裁定令人戒治處所施以強治戒治一年，期滿後由臺灣臺中地方法院檢察
    署檢察官於民國（以下同）八十九年七月三日，以八十九年度戒毒偵字第三七三
    號不起訴處分確定在案。詎甲○○於五年內復基於施用第一級毒品海洛因之概括
    犯意，自九十年二月初某日某時起至同年十月四日十三時許止，平均約一天一次
    ，在臺中市○區○○里○○路○段三七三號十三樓之二租住處，以針筒注射入靜
    脈之方式，連續施用第一級毒品海洛因多次；及基於施用第二級毒品甲基安非他
    命之犯意，於九十年十月四日，在上址，以將安非他命置於玻璃瓶內，其下用火
    燒烤，吸其所產生之煙氣方式，施用第二級毒品安非他命一次。嗣於九十年十月
    四日十九時許，在上址為警查獲，並扣得第一級毒品海洛因一包（警秤毛重約○
    、四公克，驗餘淨重○、一一公克、包裝重○、二七公克）及注射針筒一支。（
    保安處分部分，另由本院於九十年十月五日以九十年度毒聲字第四九二五號裁定
    令入戒治處所施以強制戒治一年。）
二、案經臺中市警察局第四分局報請臺灣臺中地方法院檢察署檢察官偵查起訴。
    理  由
一、右揭犯罪事實業據被告甲○○於本院審理時坦承不諱，且其於警訊時為警採集之
    尿液經送臺中市衛生局檢驗，亦驗出有海洛因及甲基安非他命之代謝物嗎啡、甲
    基安非他命之陽性反應，此有該局九十年十月二十六日（九十）中分四刑字第三
    八五二五之五號煙毒尿液檢驗成績書一份附卷可稽（見偵查卷宗第四十頁），此
    外復有被告所持有之第一級毒品海洛因一包（警秤毛重約○、四公克，驗餘淨重
    ○、一一公克、包裝重○、二七公克）及注射針筒一支扣案及法務部調查局（九
    十）陸（一）字第九○一八○三九二號鑑定通知書（見偵查卷第四三頁）附卷可
    資佐證，足徵被告確有施用第一、二級毒品海洛因、甲基安非他命之犯行。又被
    告前因施用毒品案件，經本院以八十八年度毒聲字第三○七七號裁定送觀察、勒
    戒後，認有繼續施用毒品之傾向，由本院以八十八年度毒聲字第三四五○號裁定
    令人戒治處所施以強治戒治一年，期滿後由臺灣臺中地方法院檢察署檢察官於八
    十九年七月三日，以八十九年度戒毒偵字第三七三號不起訴處分確定在案，此有
    上開不起訴處分書及臺灣高等法院被告全國前案紀錄表、臺灣臺中地方法院檢察
    署刑案資料查註紀錄表各一份在卷足憑，是被告於五年內再犯毒品危害防制條例
    第十條第一、二項之罪，事證明確，犯行堪以認定。
二、按海洛因及甲基安非他命係分屬毒品危害防制條例第二條第二項第一、二款所稱
    之第一、二級毒品，被告甲○○施用海洛因及甲基安非他命之行為，係分犯毒品
    危害防制條例第十條第一、二項施用第一、二級毒品罪。被告持有海洛因及甲基
    安非他命後，進而施用，其持有之低度行為應分為施用高度行為所吸收，不另論
    其持有第一、二級毒品罪；又被告多次施用海洛因行為，時間緊接，犯罪構成要
    件相同，顯係基於概括之犯意而反覆為之，為連續犯，應依刑法第五十六條規定
    論以一罪，並加重其刑，所犯上開二罪，犯意各別，行為互殊，應予分論併罰。
    爰審酌被告曾有違反毒品危害防制條例之素行，經強制戒治與不起訴處分後仍不
    知悔改，犯罪之動機、目的、手段、施用毒品之時間與次數、所生危害係屬藥物
    自殘，尚未嚴重破壞社會秩序、侵害他人權益及犯罪後坦承不諱態度良好等一切
    情狀，分別量處如主文所示之刑，並定其應執行之刑。
三、末查，扣案第一級毒品海洛因一包（警秤毛重約○、四公克，驗餘淨重○、一一
    公克、包裝重○、二七公克）係被告所有，業據被告陳明在卷，且屬毒品危害防
    制條例第二條第二項第一款所稱之第一級毒品，爰依同條例第十八條第一項前段
    規定沒收銷燬之；另扣案之注射針筒一支，係被告所有供施用海洛因所用之物，
    並據被告供明在卷，爰依刑法第三十八條第一項第二款規定，併宣告沒收之。
據上論斷，應依刑事訴訟法第二百九十九條第一項前段，毒品危害防制條例第十條第
一、二項、第二十條第三項、第十八條第一項前段，刑法第十一條前段、第五十六條
、第五十一條第五款、第三十八條第一項第二款，判決如主文。
中      華      民      國    九十一    年      一      月    二十一    日
                              臺灣臺中地方法院刑事第六庭
                                  審判長法  官  梁  堯  銘
                                        法  官  許  旭  聖
                                        法  官  洪  堯  讚
右正本證明與原本無異。
如不服本判決，應於判決送達後十日內向本院提出上訴狀，上訴於臺灣高等法院臺中
分院( 須附繕本 )。
                                        書記官
中      華      民      國    九十一    年      一      月    二十一    日
附錄論罪科刑法條
毒品危害防制條例第十條第一、二項
施用第一級毒品者，處六月以上五年以下有期徒刑。
施用第二級毒品者，處三年以下有期徒刑。
